臺灣高雄地方法院刑事判決　　　　　 100年度審易字第3390號
公　訴　人　臺灣高雄地方法院檢察署檢察官
被　　　告　詹居勳
上列被告因竊盜案件，經檢察官提起公訴（100年度偵字第23956
號、第28207號、第27022號、第26877號），本院合併審理，因
被告就被訴事實為有罪之陳述，經本院告知簡式審判程序之旨，
並聽取被告與公訴人之意見後，裁定依簡式審判程序審理，判決
如下：
    主  文
詹居勳犯竊盜罪，累犯，處有期徒刑肆月。又犯侵入住宅竊盜罪
，累犯，處有期徒刑拾月。又犯竊盜罪，累犯，處有期徒刑肆月
。又犯竊盜罪，累犯，處有期徒刑肆月，扣案之鑰匙貳支，均沒
收。應執行有期徒刑壹年肆月，扣案之鑰匙貳支，均沒收。
    事  實
一、詹居勳前於民國96年間因竊盜、違反毒品危害防制條例案件
    等案件，經本院分別以96年度簡字第4145號判處有期徒刑4
    月減為2月、以96年度簡字第6990號判決判處有期徒刑6月確
    定，嗣經本院以97年度審聲字第162號裁定應執行有期徒刑7
    月確定。又於97年間因違反毒品危害防制條例案件，經本院
    以97年度審訴字第3428號判決判處有期徒刑8月確定，上開
    罪刑接續執行，甫於98年8月3日縮刑期滿執行完畢。詎猶不
    知悔改，分別意圖為自己不法之所有，為下列犯行：
（一）於100年7月15日15時許，在屏東市○○路125號前，利用
      歐李素綢、歐麗山共同使用（登記為歐李素綢名義）之車
      牌號碼M7G-912號普通重型機車鑰匙未拔之機會，發動電
      門竊取該車騎用，隨後棄置在高雄市○○區○○街之主婦
      商場旁。嗣因員警調閱商場之監視錄影畫面後，進而查知
      上情。
（二）於100年7月21日8時許，趁吳蘇時位於高雄市旗山區○○
      ○路307巷32號之住宅大門未上鎖，侵入該住宅，竊取吳
      蘇時所有之現金新臺幣（下同）300元及行動電話1支（門
      號0000000000號、IMEI碼：000000000000000號），並於
      當日12時許在高雄市○○區○○路某處以50元代價將該之
      手機出售予真實姓名年籍不詳之成年男子。嗣吳蘇時調取
      屋內監視錄影畫面後報警而查知上情。
（三）於100年8月23日12時30分許，在高雄市旗山區○○○路
      123號前，趁溫璧鑾使用（登記為王垣章名義）之車牌號
      碼KG6-202號普通重型機車鑰匙未拔之際，發動電門竊取
      該車騎用，嗣至該車油料耗盡後，棄置在旗山區○○○路
      路旁。詹居勳於有偵查犯罪之警察機關尚未知何人犯前，
      因另案施用毒品案件為警逮捕後，主動向員警坦承此部分
      犯行。
（四）於100年9月12日6時許，在高雄市旗山區旗山運動公園旁
      ，以自備之鑰匙2支，發動曾美珍所有車牌號碼OTS-873號
      之普通重型機車電門而竊取該車騎用，嗣於同日11時48分
      許，為警查獲，並扣得詹居勳所有供竊取該車所用之鑰匙
      2支。
二、案經高雄市政府警察局旗山分局移送臺灣高雄地方法院檢察
    署偵查後起訴。
    理  由
一、本件被告詹居勳所犯係死刑、無期徒刑、最輕本刑為3年以
    上有期徒刑以外之罪，其於準備程序進行中，就被訴事實為
    有罪之陳述，經受命法官告知簡式審判程序之旨，並聽取當
    事人之意見後，本院認無不得或不宜改依簡式審判程序進行
    之情形，爰依刑事訴訟法第273條之1第1項規定，裁定本件
    進行簡式審判程序。又本件卷內之證據資料，依同法第273
    條之2規定，不受同法第159條第1項關於傳聞法則規定之限
    制，依法均有證據能力，合先敘明。
二、上揭事實，業據被告詹居勳於本院審理時坦承不諱，核與證
    人即被害人吳蘇時、溫璧鑾、歐麗山於警詢之證述相符，並
    有贓物認領保管單、監視錄影翻拍畫面10張、吳蘇時上開遭
    竊手機外盒影本照片1份、歐麗山上開遭竊機車照片4張、上
    揭事實欄一（四）犯行查獲現場照片2張等在卷可稽，復有
    被告竊取曾美珍上揭機車所用之鑰匙2支扣案可佐，足認被
    告任意性之自白與事實相符，堪予採信。從而，本件事證明
    確，被告犯行洵堪認定，應依法論科。
三、核被告詹居勳如事實欄一（一）、（三）、（四）所為，均
    係犯刑法第320條第1項之竊盜罪；如事實欄一（二）所為，
    則係犯刑法第321條第1項第1款之侵入住宅竊盜罪。被告有
    上開事實欄所載之前科及執行紀錄，有臺灣高等法院被告前
    案紀錄表附卷可稽，其受有期徒刑之執行完畢後，5年以內
    故意再犯本件有期徒刑以上之4罪，均為累犯，應依刑法第
    47條第1項規定，加重其刑。又被告於未有任何有偵查犯罪
    職權之公務員知悉事實欄一（三）犯行前，因另案施用毒品
    案件為警逮捕時，主動向員警坦承此部分犯行，並表示願意
    接受裁判，始悉上情，此有警員張詠傑於100年9月7日出
    具之職務報告書在卷可佐（見旗山分局高市警旗分偵移字第
    1000013149號卷第8頁），應依刑法第62條前段規定減輕其
    刑，並依法先加後減之。爰審酌被告前有多次竊盜之前科，
    此有上開被告前案紀錄表1份在卷可參，竟不知悔改，再犯
    本案4次竊盜犯行，侵害他人財產法益，價值觀念嚴重偏差
    ，惟念其犯後坦承犯行，態度非惡，且所竊得機車均已歸還
    被害人，被害人歐李素綢、溫璧鑾、曾美珍所受損害已有降
    低，至於竊取被害人吳蘇時現金及手機部分，現金已花用，
    手機則已變賣，均未能返還吳蘇時，兼衡其犯後坦承犯行，
    態度非惡，並考量各次竊取財物之價值、手段、所生危害等
    一切情狀，分別量處如主文所示之刑，並定其應執行之刑。
    扣案之鑰匙2支，係被告所有供竊取曾美珍上揭機車所用之
    物，自應依刑法第38條第1項第2款規定，在該罪名項下，宣
    告沒收。
四、另公訴人雖請求命被告於刑之執行前，令入勞動場所，強制
    工作云云。惟按保安處分係對受處分人將來之危險性所為之
    處置，以達教化與治療之目的，為刑罰之補充制度。我國現
    行刑法採刑罰與保安處分之雙軌制，要在維持行為責任之刑
    罰原則下，為強化其協助行為人再社會化之功能，以及改善
    行為人潛在之危險性格，期能達成根治犯罪原因、預防犯罪
    之特別目的。保安處分之措施亦含社會隔離、拘束身體自由
    之性質，其限制人民之權利，實與刑罰同，本諸法治國家保
    障人權之原理及刑法之保護作用，其法律規定之內容，應受
    比例原則之規範，使保安處分之宣告，與行為人所為行為之
    「嚴重性」、行為人所表現之「危險性」，及對於行為人未
    來行為之「期待性相當」。保安處分中之強制工作，旨在對
    嚴重職業性犯罪及欠缺正確工作觀念或無正常工作因而犯罪
    者，強制其從事勞動，學習一技之長及正確之謀生觀念，使
    其日後重返社會，能適應社會生活。刑法第90條第1項規定
    ：「有犯罪之習慣或以犯罪為常業或因遊蕩或懶惰成習而犯
    罪者，於刑之執行前，令入勞動場所，強制工作。」，竊盜
    犯贓物犯保安處分條例第3條第1項規定：「18歲以上之竊盜
    犯、贓物犯，有下列情形之一者，得於刑之執行前，令入勞
    動場所強制工作：1.有犯罪之習慣者。2.以犯竊盜罪或贓物
    罪為常業者。」。均係本此意旨而制定，而由法院視行為人
    之危險性格，決定應否交付強制工作，以達特別預防之目的
    （司法院大法官釋字第471號解釋理由書參照）。又保安處
    分既應受比例原則之規範，使保安處分之宣告，與行為人所
    為行為之「嚴重性」、行為人所表現之「危險性」及對於行
    為人未來行為之「期待性」相當，而由法院視行為人之危險
    性格，決定應否令入勞動處所強制工作，以達預防之目的（
    最高法院91年度臺上字第4625號判決參照）。經查，被告前
    於87年、93年、96年間，僅各犯1次竊盜罪，經法院判刑，
    此有上開前案紀錄表在卷可憑，其各次竊盜犯罪時間間隔甚
    久，與一般慣犯之短時間內多次犯罪之情形有別，且本案雖
    犯4次竊盜罪，然大多係見被害人機車鑰匙未拔或住家門未
    鎖等疏於防範之際臨時起意所為，亦難遽認其有犯罪習慣。
    此外，復查無其他具體事證，得據以認定被告確有犯罪習慣
    ，或因遊蕩、懶惰成習而犯罪。況按竊盜犯贓物犯保安處分
    條例第2條第4項規定，應執行之刑未達1年以上者，不適用
    本條例，是被告本件犯行，經本院分別量處如主文所示之刑
    期，各宣告刑均未達1年，基於上開說明，本件實與宣告強
    制工作之要件不合，亦無併予宣告強制工作之必要，附此敘
    明。
據上論斷，應依刑事訴訟法第273條之1、第284條之1、第299條
第1項前段，刑法第320條第1項、第321條第1項第1款、第47條第
1項、第62條前段、第38條第1項第2款、第51條第5款，刑法施行
法第1條之1，判決如主文。
本案經檢察官陳孟皇到庭執行職務。
中    華    民    國  100    年    12    月    2     日
                  刑事第十庭   法  官  洪培睿
以上正本證明與原本無異。
如不服本判決應於收受送達後10日內向本院提出上訴書狀，並應
敘述具體理由；如未敘述上訴理由者，應於上訴期間屆滿後20日
內向本院補提理由書（均須按他造當事人之人數附繕本）「切勿
逕送上級法院」。
中    華    民    國   100    年    12    月    5     日
                               書記官  林豐富
附錄本案所犯法條：
刑法第320條（普通竊盜罪、竊佔罪）
意圖為自己或第三人不法之所有，而竊取他人之動產者，為竊盜
罪，處5  年以下有期徒刑、拘役或 5 百元以下罰金。
意圖為自己或第三人不法之利益，而竊佔他人之不動產者，依前
項之規定處斷。
前二項之未遂犯罰之。
刑法第321條第1項第1款（加重竊盜罪）
犯竊盜罪而有下列情形之一者，處 6 月以上、5 年以下有期徒
刑，得併科新臺幣 10 萬元以下罰金：
一、侵入住宅或有人居住之建築物、船艦或隱匿其內而犯之者。
二、毀越門扇、牆垣或其他安全設備而犯之者。
三、攜帶兇器而犯之者。
四、結夥三人以上而犯之者。
五、乘火災、水災或其他災害之際而犯之者。
六、在車站、埠頭、航空站或其他供水、陸、空公眾運輸之舟、
    車、航空機內而犯之者。
前項之未遂犯罰之。